---
title: "Parcial"
output: html_document
date: "2024-02-22"
---
# Parcial 1. Catalina Cañon, David Buitrago
## Titanic dataset analisis
```{r}
setwd("/Users/paulacatalinacanonsoler/Desktop/AED/AED_titanic/src")
getwd()
# source('')
```
```{r}
sys.source('../src/main.R')
```

```{r}
head(titanic_filtered)
```
## Diccionario de variables
```{r}
summary(titanic_all)
```
Al importar el dataset la información venía separada en train y test. Es por ello que se empleó la función bind_rows para fusionar ambos datasets. 

#Análisis

El dataset contiene contiene 1309 observaciones reacionadas al desastre del titanic. Se busca por medio de un análisis descriptivo identificar las variables de mayor relación con la supervivencia de los pasajeros.

## Clase social
Para evaluar la relación entre la supervivencia de los pasajeros y su clase social se toma en cuenta los valores en la columna 'pclass' la cual es una aproximación la clase socio-económica a la que pertenecieron los pasajeros del titanic. Se generan las siguientes tablas y gráficos.
```{r}
titanic_all$Pclass %>% table()
```

```{r}
round(prop.table(table(titanic_all$Pclass, titanic_all$Survived),margin=1)*100, 2)
```

De acuerdo con los datos observados el 75% de las personas en clase baja murieron, mientras que solamente el 37% de los de clase alta fallecieron. 
```{r}
round(prop.table(table(titanic_all$Pclass, titanic_all$Survived),margin=2)*100, 2)
```
A su vez, del 100% de los pasajeros que sobrevivieron casi el 40% pertenecieron a primera clase y un 34% a clase baja. Es notable decir que más del 65% de fallecidos eran de clase baja. También cabe considerar que la mayoría de los pasajeros viajaron en esta clase.

##Visualización

```{r}
ggplot(titanic_filtered, aes(x = Pclass, fill = Survived)) +
  geom_bar(position = "dodge") +
  labs(title = "Numero de personas que sobrevieron respecto a su clase",
       x = "Clase resgitrada de la persona",
       y = "Numero de supervivientes ") +
  scale_fill_manual(values = c("No" = "#5CA3EB", "Sí" = "#29C1EA"), name = "Sobrevivió") +  # Personalizar colores
  theme_minimal()
```

```{r}
ggplot(titanic_filtered, aes(x = Pclass, fill = Survived)) +
  geom_bar(position = "fill") +
  coord_flip()+
  labs(title = "% de sobrevientes respecto a la Clase",
       x = "Clase social registrada",
       y = "Proporción de personas") +
  scale_fill_manual(values = c("No" = "#5CA3EB", "Sí" = "#29C1EA"), name = "Sobrevivió") +  # Personalizar colores
  theme_minimal()
```




```{r}
ggplot(titanic_filtered_2, aes(x = Survived, fill = Pclass)) +
  geom_bar(position = "stack") +
  coord_flip()+
  labs(title = "# de sobrevientes respecto a la Clase",
       x = "Sobrevivientes",
       y = "Numero de personas") +
  scale_fill_manual(values = c("Alto" = "#5CA3EB", "Medio" = "#29C1EA", 'Bajo'= '#8AE3EA'), name = "Clase") +  # Personalizar colores
  theme_minimal()
```

Los gráficos anteriores corroboran la relación análizada anteriormente entre el número de fallecidos por clase tanto en proporción como en frecuencia. Los fallecidos de tercera clase doblan en número a los fallecidos en las demás clases. La clase con mayor porcentaje de supervivencia corresponde a la clase alta.  

## Edad

```{r}
ggplot(titanic_age, aes(x = Age, fill = Survived)) +
  geom_histogram(data = subset(titanic_age), 
                 binwidth = 5,
                 position = 'stack', 
                 color = 'white',
                 alpha = 0.5) +  # Color para los que sobrevivieron
  labs(x = 'Edad',
       y = 'Número',
       title = 'Intervalos de edad cada 5 años',
       caption = 'Medido en años') +
  scale_fill_manual(values = c('No' = '#2A89DB', 'Sí' = '#69CBDC'), name = "Sobrevivió") +  # Personalizar los colores de la leyenda
  theme()
```
Gracias a este gráfico se evidencia que en el rango de 0 a 15 hay un mayor porcentaje de superivencia que en el resto de la población. Por otro lado, en un rango de 20 a 45 años donde se concentra la mayoría de la pobación hay menos sobrevivientes. A partir de 50 años el porcentaje de supervivencia se reduce considerablemente.

# Retroalimentación de la clase
Nos ha gustado el aprendizaje y la profundidad en R y sus herramientas para el análisis de datos. En términos prácticos ha sido muy aplicable teniendo en cuenta bases de datos y proyectos de ejemplo. :)
